【裁判字號】    96,訴,4754
【裁判日期】    970630
【裁判案由】    毒品危害防制條例
【裁判全文】
臺灣板橋地方法院刑事判決              96年度訴字第4754號
公  訴  人  臺灣板橋地方法院檢察署檢察官
被      告  甲○○
上列被告因違反毒品危害防制條例案件，經檢察官提起公訴（96
年度毒偵字第7967號），本院合議庭以裁定進行簡式審判程序，
判決如下：
    主  文
甲○○施用第一級毒品，累犯，處有期徒刑拾月；扣案海洛因壹
包（驗餘毛重零點參捌公克）沒收銷燬之。又施用第二級毒品，
累犯，處有期徒刑陸月。應執行有期徒刑壹年貳月；扣案海洛因
壹包（驗餘毛重零點參捌公克）沒收銷燬之。
    事  實
一、甲○○前因施用毒品案件，經本院以91年度毒聲字第1216號
    裁定將其送往勒戒處所觀察、勒戒後，認有繼續施用毒品之
    傾向，再經本院以91年度毒聲字第1394號裁定令入戒治處所
    施以強制戒治，嗣甲○○因強制戒治成效經評定為合格，無
    繼續戒治之必要，經本院以91年度毒聲字第3325號裁定停止
    戒治，所餘戒治期間付保護管束，惟其於保護管束期間內，
    因違反保護管束應遵守事項情節重大，經本院再以92年度毒
    聲字第1319號裁定撤銷停止戒治，令入戒治處所施以強制戒
    治，而於民國93年3 月11日強制戒治期滿執行完畢釋放，並
    由臺灣板橋地方法院檢察署檢察官為不起訴處分確定；甲○
    ○於上開強制戒治執行完畢釋放後5 年內，復因施用第一級
    、第二級毒品案件，經本院以94年度訴字第905 號分別判處
    有期徒刑10月、有期徒刑4 月，應執行有期徒刑1 年確定，
    刑期起算日期為95年12月14日，嗣於96年7 月16日經本院裁
    定減刑並定其應執行有期徒刑6 月確定，而於同日執行完畢
    。詎甲○○仍不知悔改，明知海洛因及甲基安非他命分別為
    毒品危害防制條例第2 條第2 項第1 款、第2 款所規定之第
    一級毒品及第二級毒品，竟基於施用第一級毒品海洛因之犯
    意，於96年10月5 日下午3 時許，在其當時位於臺北縣八里
    鄉○○路376 號8 樓居處，以將海洛因粉末加水稀釋後再以
    針筒注射入體內之方式，施用第一級毒品海洛因1 次（該注
    射針筒業經丟棄而滅失）；繼之另基於施用第二級毒品甲基
    安非他命之犯意，亦在其上址居處，以將甲基安非他命置於
    吸食器內加熱燒烤吸食其煙霧之方式，施用第二級毒品甲基
    安非他命1 次（該吸食器亦經丟棄而滅失；又起訴書誤載甲
    ○○係同時施用海洛因及甲基安非他命，應予更正）；嗣於
    同日晚間8 時30分許，在臺北縣新莊市○○路123 號前為警
    查獲，並扣得甲○○所有之海洛因1 包（驗餘毛重0.38公克
    ）。
二、案經臺北縣政府警察局板橋分局報請臺灣板橋地方法院檢察
    署檢察官偵查起訴。
    理  由
一、上揭事實，業據被告甲○○於本院審理時坦白承認；且被告
    於為警查獲後所採集之尿液，經送請臺灣檢驗科技股份有限
    公司以酵素免疫分析法初步檢驗、氣相層析質譜儀法確認檢
    驗之檢驗結果，確呈海洛因代謝物嗎啡、可待因及甲基安非
    他命陽性反應，有該檢驗機構所出具之濫用藥物尿液檢驗報
    告1 紙附卷可稽；而被告為警查獲時所扣得之白色粉末1 包
    （驗餘毛重0.38公克），經送請上開檢驗機構以相同方式進
    行檢驗之結果，確含第一級毒品海洛因成分，此亦有該檢驗
    機構所出具之濫用藥物檢驗報告1 紙在卷可憑，足認被告上
    開自白，核與事實相符。又被告前因施用毒品案件，經本院
    以91年度毒聲字第1216號裁定將其送往勒戒處所觀察、勒戒
    後，認有繼續施用毒品之傾向，再經本院以91年度毒聲字第
    1394號裁定令入戒治處所施以強制戒治，嗣其因強制戒治成
    效經評定為合格，無繼續戒治之必要，經本院以91年度毒聲
    字第3325號裁定停止戒治，所餘戒治期間付保護管束，惟被
    告於保護管束期間內，因違反保護管束應遵守事項情節重大
    ，經本院再以92年度毒聲字第1319號裁定撤銷停止戒治，令
    入戒治處所施以強制戒治，而於93年3 月11日強制戒治期滿
    執行完畢釋放，並由臺灣板橋地方法院檢察署檢察官為不起
    訴處分確定；被告於上開強制戒治執行完畢釋放後5 年內，
    復因施用第一級、第二級毒品案件，經本院以94年度訴字第
    905 號分別判處有期徒刑10月、有期徒刑4 月，應執行有期
    徒刑1 年確定（嗣經裁定減刑及定其應執行之刑，並已執行
    完畢），此亦有臺灣高等法院被告前案紀錄表1 份在卷可憑
    ；本件事證明確，被告施用毒品犯行，堪以認定。
二、按海洛因及甲基安非他命分別為毒品危害防制條例第2 條第
    2 項第1 款、第2 款所規定之第一級毒品及第二級毒品。核
    被告施用海洛因之行為，係犯毒品危害防制條例第10條第1
    項之施用第一級毒品罪，其施用甲基安非他命之行為，係犯
    毒品危害防制條例第10條第2 項之施用第二級毒品罪；其施
    用前後持有第一級毒品海洛因、第二級毒品甲基安非他命之
    低度行為，應為其施用之高度行為所吸收，均不另論罪。被
    告上開施用第一級毒品、施用第二級毒品犯行，犯意各別，
    罪名互異，應予分論併罰（起訴書誤載被告上開犯行係一行
    為而犯數罪名，應依想像競合之規定從一重處斷，尚有誤會
    ，應予更正）。又被告有如事實欄第1 項所載之犯罪科刑及
    執行紀錄，有臺灣高等法院被告前案紀錄表在卷可參，其於
    受有期徒刑之執行完畢後，5 年內故意再犯本件有期徒刑以
    上之罪，為累犯，應依刑法第47條第1 項規定加重其刑。爰
    審酌被告前已因施用毒品而受不起訴處分之寬典，並經法院
    論罪科刑執行完畢，猶不知警惕而再犯本件施用毒品之罪，
    顯見其自制力薄弱，惟其施用毒品僅屬自殘行為，對於他人
    之法益尚無直接之侵害，及其犯後坦承犯行，態度尚稱良好
    等一切情狀，量處如主文所示之刑，並定其應執行之刑。扣
    案海洛因1 包（驗餘毛重0.38公克），係被告本件施用毒品
    犯行所查獲之第一級毒品，應依毒品危害防制條例第18條第
    1 項前段規定沒收銷燬之。
據上論斷，應依刑事訴訟法第273 條之1 第1 項、第299 條第1
項前段，毒品危害防制條例第10條第1 項、第2 項、第18條第1
項前段，刑法第11條前段、第47條第1 項、第51條第5 款，判決
如主文。
本案經檢察官劉仕國到庭執行職務
中    華    民    國    97    年    6     月    30    日
                  刑事第一庭  法  官  劉景宜
以上正本證明與原本無異
如不服本判決應於送達後10日內向本院提出上訴狀
                              書記官  謝秀青
中    華    民    國    97    年    7     月    1     日
附錄本案論罪科刑法條全文：
毒品危害防制條例第10條第1項、第2項
施用第一級毒品者，處 6 月以上 5 年以下有期徒刑。
施用第二級毒品者，處 3 年以下有期徒刑。


司法院資訊處製作；財團法人民間司法改革基金會備份。
